臺灣嘉義地方法院民事判決
110年度嘉小字第445號
原      告  良京實業股份有限公司

法定代理人  平川秀一郎



訴訟代理人  王裕程  

被      告  廖永進  
訴訟代理人  廖淑妙  
上列當事人間請求清償借款事件，本院於民國110年8月11日言詞
辯論終結，判決如下：
    主      文
被告應給付原告新臺幣30,588元，及自民國105年4月30日起至清
償日止，按年息百分之15計算之利息。
原告其餘之訴駁回。
訴訟費用新臺幣1,000元由被告負擔。
本判決第1項得假執行。但被告如以新臺幣30,588元為原告預供
擔保後，得免為假執行。
    事實及理由
一、原告主張略以：
（一）被告前向訴外人大眾商業銀行股份有限公司（下稱大眾銀
      行）申請個人信用貸款，借款期限自貸款之日起為期一年
      ，屆期雙方如無反對之意思表示，則依且一內容續約一年
      ，其後每年屆期時亦同；自借款始日起除依規定免收利息
      之期間外，前項期間屆滿後次日起，利率為年息18.25％，
      每月應給付當月最低應付款，如未依約即視為全部到期自
      應繳日（到期日）起至清償日止利率為年息20％，詎被告
      未履行繳款義務，尚積欠新臺幣（下同）42,577元，其中
      本金30,588元拒不清償，依借款約定事項第11條第1款規
      定，視為債務全部到期，被告自應給付前開請求之借款本
      息，案經大眾銀行讓與債權予原告，並通知被告後，幾經
      催討，被告於民國103年2月24日起至104年6月12日止，共
      計繳款32,000元，業經抵沖尚有如請求金額所載，屢經催
      告其速來償還，猶置之不理，特提起本件訴訟。
（二）對被告抗辯利息部分罹於時效沒有意見等語。
（三）並聲明：1.被告應給付原告71,971元，及其中30,588元自
      104年6月13日起至104年8月31日止，按年息20％計算之利
      息，暨自104年9月1日起至清償日止，按年息15％計算之利
      息。2.訴訟費用由被告負擔。
二、被告答辯略以：
（一）原告請求被告給付71,971元，其中30,588元為借款本金，
      其中41,383元（即71,971元－30,588元＝41,373元）為104
      年6月13日之前已生之利息，另原告請求被告30,588元借
      款本金，已逾15年請求權時效，被告自得以時效抗辯，拒
      絕給付30,588元之借款本金，亦得以時效抗辯，拒絕給付
      104年6月13日之前已生之41,383元利息，及拒絕給付30,5
      88元自104年6月13日起至104年8月31日止，按年息20％計
      算之利息，及拒絕給付30,588元自104年9月1日起至清償
      日止，按年息15％計算之利息。
（二）原告是於94年5月31日受讓本件債權，被告就已經積欠大
      眾銀行42,577元，其中本金30,588元，利息11,989元未清
      償，依據借款約定事項第11條第1款是為債務全部到期之
      規定，大眾銀行得請求被告清償借款及利息，因此原告請
      求被告清償借款已經罹於時效等語。
（三）並聲明：
　　1.原告之訴及假執行之聲請均駁回。
　　2.訴訟費用由原告負擔。
　　3.本件如受不利判決，被告願供擔保，請准宣告免為假執行
      。
三、得心證之理由：
（一）原告主張之前揭事實，業據其提出現金卡申請書、分攤表
      、債權收買請求暨債權讓與證明書、債權讓與證明書、催
      告函暨其回執聯、戶籍謄本等件附卷可佐（見司促卷第7
      至19頁），且為被告所不爭執，應堪信為真。
（二）按請求權，因15年間不行使而消滅。利息、紅利、租金、
      贍養費、退職金及其他1年或不及1年之定期給付債權，其
      各期給付請求權，因5年間不行使而消滅；消滅時效，因
      左列事由而中斷：一、請求。二、承認。三、起訴；時效
      完成後，債務人得拒絕給付，民法第125條、第126條、第
      129條第1項、第144條第1項分別有明文。經查：
　　1.依原告所提出之分攤表所示（見司促卷第9頁），被告於1
      03年2月至104年6月期間，均有陸續繳款之行為，而被告
      最後一筆繳款日期為104年6月12日，堪認被告於104年6月
      12日對本件借款已為債務之承認，而生時效中斷之效果，
      依民法第125 條規定，本件借款本金之請求權自104年6月
      13日起，計至原告於110年4月29日聲請支付命令為止（見
      司促卷第5頁），尚未罹於15年之消滅時效，因此被告對
      本金部分所為時效抗辯，即不可採。
　　2.次查，被告就原告請求利息部分主張時效抗辯。又原告係
      於110年4月29日向本院聲請支付命令請求本件給付，並因
      被告異議視為提起本件訴訟，而依法中斷時效，因此自支
      付命令聲請日期往前回溯5年即105 年4月30日前之利息債
      權已經罹於5年之短期時效，故原告得請求被告給付之利
      息，應以起訴時起往前回溯5年，即105年4月30日內之利
      息為限，原告逾此範圍之利息請求，即屬無據，不能准許
      。
四、從而，原告依消費借貸、債權讓與之法律關係，請求被告給
    付30,588元，及自105年4月30日起至清償日止，按年息百分
    之15計算之利息，為有理由，應予准許。至逾此部分之其餘
    請求，則為無理由，應予駁回。
五、本件為小額程序，依民事訴訟法第436條之20之規定，就原
    告勝訴部分，應依職權宣告假執行。本院並依同法第392 條
    第2 項規定，依被告聲請宣告如預供擔保，得免為假執行。
六、訴訟費用負擔的依據：民事訴訟法第79條（原告敗訴部分係
    不計入訴訟標的金額計算之利息部分，爰命被告負擔全部之
    訴訟費用）。另依民事訴訟法第436條之19第1項規定，職權
    確定訴訟費用額為第一審裁判費為1,000元。
中　　華　　民　　國　　110 　年　　8 　　月　　18　　日
                  臺灣嘉義地方法院嘉義簡易庭
                                  法　官　陳寶貴
以上正本係照原本作成。
如對本判決上訴，須於判決送達後20日內向本庭（嘉義市○○路00
0○0號）提出上訴狀（均須按他造當事人之人數附繕本）。如委
任律師提起上訴者，應一併繳納上訴審裁判費。
民事訴訟法第436條之24第2項規定：對小額程序之第一審裁判之
上訴或抗告，非以其違背法令為理由，不得為之。
中　　華　　民　　國　　110 　年　　8 　　月　　18　　日
                                  書記官  江靜盈